臺灣臺中地方法院刑事判決　　　　　　100年度交易字第861號
公　訴　人　臺灣臺中地方法院檢察署檢察官
被　　　告　廖柏柔
上列被告因過失致死案件，經檢察官提起公訴（100年度偵字第1
5596號），被告於準備程序就被訴事實為有罪之陳述，經告以簡
式審判程序之旨，並聽取當事人意見後，合議庭裁定由受命法官
獨任進行簡式審判程序，本院判決如下：
    主    文
廖柏柔犯過失致人於死罪，處有期徒刑肆月，如易科罰金，以新
臺幣壹仟元折算壹日。緩刑貳年。
    犯罪事實
一、廖柏柔於民國100年1月20日18時45分許，將所駕駛車牌8258
    -NS號自小客車，熄火停放在臺中市潭子區○○○路288號前
    ，欲下車購買物品，其本應注意汽車停車後開啟車門時，應
    讓行進中車輛先行，而依當時情形係天候晴，夜間有照明，
    視距良好，客觀上尚無不能注意之情事，乃竟疏未注意及此
    ，即貿然開啟左前車門，適林瑩騎乘車牌306－DQP號重型機
    車搭載黃靜婷行經該處，因閃避不及而撞及車門，林瑩與機
    車均倒地滑行，黃靜婷則彈飛後跌落至對向車道，遭沿對向
    車道由林永隆（經檢察官另為不起訴處分）所駕駛車牌OJ－
    7750號自小貨車正面撞及，受有外傷性顱內出血等傷害。黃
    靜婷經送往臺中市潭子區慈濟醫院臺中分院急救，延至 100
    年2月15日2時28分許，仍因顱腦損傷、胸部挫傷致心肺功能
    衰竭不治死亡。廖柏柔於車禍發生後，在未被有偵查犯罪職
    權之機關或公務務員發覺前，即向據報前往處理本件事故之
    員警承認為肇事人，自首而接受裁判。
二、案經黃靜婷之母黃秋菊告訴及臺灣臺中地方法院檢察署檢察
    官相驗後偵查起訴。
    理    由
一、上開犯罪事實，業據被告廖柏柔於警詢、偵查及本院均坦白
    認罪（見相驗卷第10、38頁、本院卷第11、15、16頁），核
    與證人黃秋菊證述黃靜婷被害情節相符（見相驗卷第5、6、
    39頁），並有道路交通事故現場圖、道路交通事故調查報告
    表(一)(二)、交通事故現場照片、談話紀錄表、診斷證明書、相
    驗筆錄、相驗屍體證明書、法醫驗斷書、相驗照片在卷可憑
    （見相驗卷第8、12、17、20至29、37、40至48頁)，足認被
    告之任意性自白與犯罪事實相符。又汽車臨時停車或停車，
    開啟或關閉車門時，應注意行人、其他車輛，並讓其先行，
    道路交通安全規則第112條第3項定有明文。上開車禍發生時
    ，係天候晴，夜間有照明，視距良好，此有前揭道路交通事
    故調查報告表(一)可考，顯見當時客觀上並無不能注意前開道
    路交通安全規定之情事，被告竟於駕車熄火停車後，未先注
    意其他車輛，並讓其先行，即貿然開啟左前車門，以致發生
    本件交通事故，其顯有過失無疑。再者，被害人黃靜婷確因
    本件車禍受有顱腦損傷、胸部挫傷，經送醫急救後，仍因心
    肺功能衰竭不治死亡，有上開診斷證明書可證，並經檢察官
    督同檢驗員相驗明確，製有相驗筆錄、相驗屍體證明書、法
    醫驗斷書、相驗照片足憑。是被害人既因該車禍傷重死亡，
    則被告上開過失肇事之行為與被害人之死亡結果間，即具有
    相當因果關係，自應負過失致死之罪責。綜上所述，被告過
    失致人於死之犯罪事證已臻明確，其犯行洵堪認定，應依法
    論罪科刑。
三、核被告所為，係犯刑法第276條第1項過失致人於死罪。被告
    於肇事後，有偵查犯罪職權之機關尚不知何人為肇事者前，
    即主動向到場處理之警員表明其為肇事者及陳述肇事之經過
    ，並接受裁判等情，有臺中市○○○○○道路交通事故肇事
    人自首情形紀錄表在卷可憑（見相驗卷第33頁），核與自首
    條件相符，且被告在偵審中均坦承犯行，並與被害人家屬達
    成和解及賠償損害（見相驗卷第52頁調解書），確具內心之
    悔悟，應依刑法第62條前段規定，減輕其刑。爰審酌被告無
    犯罪前科之品行（參卷附臺灣高等法院被告前案紀錄表）、
    國小畢業之智識程度、經濟勉可維持之生活狀況（見相驗卷
    第9頁被告警詢筆錄受詢問人基本資料)，其因停車開啟車門
    不當而肇事，使被害人因此車禍死亡，犯罪情節及所造成之
    損害均甚鉅，惟被告於犯後能自白認罪，復已與被害人家屬
    成立調解並賠償損害，態度尚稱良好等一切情狀，量處如主
    文所示之刑。又被告未曾因故意犯罪受有期徒刑以上刑之宣
    告，有臺灣高等法院被告前案紀錄表在卷可憑，其素行尚稱
    良好，且事後坦承犯行，並已與被害人家屬成立調解，則經
    此偵審程序及罪刑宣告之教訓，理當知所警惕，應無再犯之
    虞，爰認被告所受宣告之刑，以暫不執行為適當，併依刑法
    第74條第1項第1款規定，宣告緩刑2年，以啟自新。
四、據上論斷，應依刑事訴訟法第273條之1第 1項、第299條第1
    項前段，刑法第276條第 1項、第62條前段、第41條第1項前
    段、第74條第1項第1款，刑法施行法第1條之1第1項、第2項
    前段，判決如主文。
本案經檢察官吳錦龍到庭執行職務。
中    華    民    國   100    年    11    月    1     日
              刑事第十庭    法  官  張恩賜
以上正本證明與原本無異。
如不服本判決，應於收受判決後10日內向本院提出上訴書狀，並
應敘述具體理由；其未敘述上訴理由者，應於上訴期間屆滿後20
日內向本院補提理由書（均須按他造當事人之人數附繕本）「切
勿逕送上級法院」。
                            書記官  黃舜民
中    華    民    國   100    年    11    月    1     日
附錄本案論罪科刑法條
刑法第276條第1項：
因過失致人於死者，處二年以下有期徒刑、拘役或二千元以下罰
金。